# 关于辞退福利的问题

提问人：wx_5dc3bc5d30f5 时间：2020-07-31 19:41:39
请教，为什么辞退福利不按受益对象划分呢，全部计入管理费用？

回答人：chenyiwei
辞退是管理决定， 并且辞退福利的支付目的不是作为就员工向本企业提供服务的补偿，因此无需按照员工任职岗位（服务对象）进行分配。

提问人：VickyDai 时间：2020-08-21 13:33:04
请教陈版主，如果公司没有明文裁撤计划等，而是零星地辞退，是否和有管理层决定的处理方法一致？

回答人：chenyiwei
也要考虑是否为一个整体性的裁撤计划的一部分，也就是为一揽子交易。

提问人：VickyDai 时间：2020-08-26 14:38:00
如果确实不是一揽子交易，是否不应列入管理费用，而是根据收益对方列入管理费用/销售费用/成本等？

回答人：chenyiwei
辞退福利都是列入管理费用，与是否为一揽子交易无关。